【裁判字號】    89,訴,614
【裁判日期】    890616
【裁判案由】    偽造文書等
【裁判全文】
臺灣臺北地方法院刑事判決                          八十九年度訴字第六一四號
    公訴人  臺灣臺北地方法院檢察署檢察官
    被  告  乙○○
右列被告因偽造文書等案件，經檢察官提起公訴（八十九年度偵字第四七五三號），
本院判決如左：
    主  文
乙○○連續行使偽造私文書，足以生損害於他人，處有期徒刑肆月，緩刑參年。渣打
銀行信用卡背面偽造之「CHING 」署名壹枚、附表所示之簽帳單上偽造之「CHING 」
署名（各壹式貳枚）均沒收。
    事  實
一、乙○○前曾因偽造文書案件，經本院判處有期徒刑四月，於民國七十四年二月十
    三日易科罰金執行完畢，五年以內未曾受有期徒刑以上刑之宣告。然因一時失慮
    ，於八十八年十月二十六日中午十二時許，在台北市○○○路六十二號，拾得甲
    ○○向英商渣打銀行股份有限公司台北分公司（以下簡稱渣打銀行）申請後因故
    遺失之信用卡（卡號0000000000000000號），竟意圖為自己不
    法所有，將該信用卡侵占入己，並於該信用卡背面姓名欄偽造甲○○之英文署名
    「CHING」 一枚，表示係合法持卡人簽名之文義。繼而基於概括犯意，自同年月
    二十九日起至同年月三十一日止，連續持該信用卡至如附表所示之特約商店行使
    消費，刷卡購買如附表所示之商品，每次刷卡後，並假冒合法持卡人甲○○名義
    偽造甲○○之英文署名 「CHING」於附表所示簽帳單上，偽造甲○○確認消費金
    額文義之簽帳單私文書後（各一式二聯），持以行使交付特約商店核對，足以生
    損害於信用卡中心與特約商店確認持卡人身分之正確性及甲○○之利益，並使與
    信用卡中心簽約之特約商店陷於錯誤，誤認乙○○係合法持卡人，而詐得如附表
    一所示之商品。
二、案經台北市政府警察局大安分局報告臺灣臺北地方法院檢察署檢察官偵查起訴。
    理  由
一、右揭事實，業據被告乙○○於偵審中供承不諱，核與被害人甲○○之指訴及證人
    王國昌、徐大昕於警訊及本院審理期日所證述之情節相符，並有甲○○所立具之
    贓物認領保管單一紙、渣打銀行信用卡月結單正本一紙、香港商台灣意比有限公
    司台灣分公司之統一發票一紙、附表所示之信用卡簽帳單影本五紙在卷可資佐證
    ，是依上開被害人、證人指述內容及卷附之各項文書等補強證據已足資擔保被告
    於偵審中所為上開任意性自白具有相當程度之真實性，而得使本院確信被告前述
    自白之犯罪事實確屬真實，從而依刑事訴訟法第一百五十六條規定，本院自得依
    被告前述自白及各該補強證據認定被告確有為前述犯行，綜上所述，本件事證明
    確，被告之犯行堪以認定。
二、按被告於拾得之空白信用卡背面持卡人簽名欄內，偽造甲○○英名署名「CHING
    」表示係甲○○本人簽名持卡之文義，使該信用卡具文字性、有體性、持續性、
    意思性及名義性，而成為刑法上之私文書；且被告在信用卡簽帳單上之顧客簽名
    欄內偽簽甲○○英文署名，表示其已收受特約商店所提供之商品，及確認消費金
    額之文義，供為商店經由收單銀行向發卡銀行請款之用，而使附表所示簽帳單含
    有收據或請款單之性質，亦屬私文書。核被告上開犯行，分係犯刑法第三百三十
    七條第一項侵占遺失物罪、第二百十六條、第二百十條行使偽造私文書罪及第三
    百三十九條第一項詐欺取財罪。被告於信用卡背面姓名欄及附表所示簽帳單上偽
    造甲○○英文署名之行為係偽造私文書之階段行為，而偽造私文書後持以行使，
    其偽造之低度行為應為行使之高度行為所吸收，均不另論罪。被告行為時，各以
    一行為同時行使附表所示簽帳單各一式二聯（即顧客存根聯、特約店存根聯），
    分別為單純一罪。又其先後多次行使偽造私文書及詐欺取財犯行，分別均時間緊
    接，所犯構成要件相同，顯係基於概括之犯意反覆為之，分別依連續犯規定論以
    一罪，並各加重其刑。再所犯上開三罪間，有方法、目的之牽連關係，應依刑法
    第五十五條規定從一重之連續行使偽造私文罪處斷。爰審酌被告犯後坦承犯行、
    態度良好，並表示悔悟之意，且已與信用卡發卡銀行渣打銀行成立和解，此據銀
    行人員徐大昕陳述明確、及其行為手段、所生危害等一切情狀，量處如主文所示
    之刑。查被告前雖因偽造文書案件，經本院判處有期徒刑四月，於七十四年二月
    十三日易科罰金執行完畢，有台灣高等法院檢察署刑案紀錄簡覆表一紙在卷可按
    ，然其受該有期徒刑執行完畢後五年以內未曾受有期徒刑以上刑之宣告，且其犯
    後坦承犯罪，深知悔悟，顯係一時失慮為本件犯行，經此教訓，當知警惕，足認
    無再犯之虞，本院因認對被告所處徒刑以暫不執行為適當，爰併予宣告緩刑三年
    ，以啟自新。
三、前開渣打銀行信用卡背面偽造之 「CHING」署名一枚、附表所示之簽帳單上偽造
    之 「CHING」署名（各一式二枚）均係偽造之署名，不問屬於被告所有與否，均
    依刑法第二百十九條宣告沒收。
據上論斷，應依刑事訴訟法第二百九十九條第一項前段、刑法第五十六條、第三百三
十七條、第二百十六條、第二百十條、第三百三十九條第一項、第五十五條、第七十
四條第二款、第二百十九條、罰金罰鍰提高標準條例第一條前段，判決如主文。
中      華      民      國      八十九      年      六      月  十六    日
          臺灣臺北地方法院刑事第八庭
                                          法  官  朱  瑞  娟
右正本證明與原本無異
如不服本判決應於判決送達後十日內向本院提出抗告狀
                                          書記官  葉  金  發
中      華      民      國      八十九      年      六      月  十九    日
附錄本案所犯法條
刑法第三百三十七條
意圖為自己或第三人不法之所有，而侵占遺失物、漂流物或其他離本人所持有之物者
，處五百元以下罰金。
刑法第二百十條
偽造、變造私文書，足以生損害於公眾或他人者，處五年以下有期徒刑。
刑法第二百十六條
行使第二百十條至第二百十五條之文書者，依偽造、變造文書或登載不實事項或使登
載不實事項之規定處斷。
刑法第三百三十九條
意圖為自己或第三人不法之所有，以詐術使人將本人或第三人之物交付者，處五年以
下有期徒刑、拘役或科或併科一千元以下罰金。
以前項方法得財產上不法之利益或使第三人得之者亦同。
前二項之未遂犯罰之。
附表
┌────┬────┬──────┬─────────┬────────┐
│簽帳日期│特約商店│簽帳購得物品│簽帳金額（新台幣）│簽帳單上偽造之署│
│        │        │            │                  │押              │
├────┼────┼──────┼─────────┼────────┤
│八十八年│屈臣氏百│電池一包    │ 九十九元         │偽造之甲○○英文│
│十月二十│佳股份有│          │                  │署名「ＣＩＮＧ」│
│九日    │限公司台│            │                  │一式二枚        │
│        │北市復興│            │                  │                │
│        │北路六十│            │                  │                │
│        │號      │            │                  │                │
├────┼────┼──────┼─────────┼────────┤
│        │        │            │                  │                │
│        │        │            │                  │                │
│        │        │            │                  │                │
│        │        │            │                  │                │
│        │        │            │                  │                │
│        │        │            │                  │                │
├────┼────┼──────┼─────────┼────────┤


司法院資訊處製作；財團法人民間司法改革基金會備份。
